臺灣屏東地方法院民事判決
111年度訴字第110號
原      告  黃鎮富  
訴訟代理人  吳澄潔律師
被      告  曾仁旭  
上列當事人間請求侵權行為損害賠償事件，原告提起刑事附帶民
事訴訟，經本院刑事庭裁定移送（110年度附民字第223號），本
院於民國111年4月12日言詞辯論終結，判決如下：
    主  文
一、被告應給付原告新臺幣65萬元，及自110年8月24日起至清償
    日止，按週年利率5％計算之利息。
二、本判決第1項於原告以新臺幣21萬元供擔保後，得假執行；
    但被告如以新臺幣65萬元為原告預供擔保，得免為假執行。
    事實及理由
一、被告經合法通知，未於言詞辯論期日到場，核無民事訴訟法
    第386條各款所列情形，爰依原告聲請，由其一造辯論而為
    判決。
二、原告主張：
（一）被告已預見提供其名下金融帳戶予他人使用，可能被作為
      人頭帳戶用於詐欺取財或其他不法，仍於109年7月21日中
      午12時5分前某時，在不詳地點，依許哲銘之指示，將其
      所申辦之兆豐國際商業銀行帳號000-00000000000號帳戶
      （下稱系爭帳戶）之帳號，以通訊軟體WeChat（下稱微信
      ）提供予許哲銘等人收受。許哲銘等人於109年6月7日某
      時，以通訊軟體LINE暱稱「林靜瑜」與原告聯繫，佯稱可
      透過高頻購買貨幣漲跌獲利云云，致原告陷於錯誤，而分
      別於109年7月21日、109年7月23日，先後匯款共計新臺幣
      （下同）65萬元至系爭帳戶。被告再依許哲銘指示，於如
      附表所示時間、地點，將如附表所示之金額匯款至許哲銘
      所指定如附表所示之帳戶。爰依民法第184條第1項前段、
      第185條規定，請求被告賠償所受損害。
（二）聲明：
   1、被告應給付原告65萬元及自110年8月24日起至清償日止，
      按週年利率5％計算之利息。
   2、原告願供擔保，請准宣告假執行。　　
三、本院之判斷：
（一）前述原告主張事實，經本院依職權調閱電子卷證，有內政
      部警政署反詐騙諮詢專線紀錄表、臺中市政府警察局第六
      分局市政派出所之受理詐騙帳戶通報警示簡便格式表、受
      理刑事案件報案三聯單、受理各類案件紀錄表，金融機構
      聯防機制通報單，原告匯款證明單、網路轉帳資料截圖、
      存摺往來明細，原告與自稱「林靜瑜」之人間的對話紀錄
      ，兆豐國際商業銀行股份有限公司109年8月21日兆銀總集
      中字第1090045633號函暨附系爭帳戶開戶基本資料及自10
      9年7月18日至109年7月26日止往來交易明細表在卷可稽（
      枋警偵字第10931647600號卷第25頁至第29頁、第34頁至
      第36頁、第40頁至第50頁、第52頁至第57頁、第59頁至第
      70頁）。被告未於言詞辯論期日到場或提出書狀供本院審
      酌，依民事訴訟法第280條第3項準用同條第1項規定，視
      同自認。又衡以許哲銘並無使用被告帳戶之必要，被告前
      與許哲銘有共同詐欺取財遭判刑確定之前案紀錄，有臺灣
      高等法院被告前案紀錄表及臺灣高等法院89年度上易字第
      4633號刑事判決書為證（本院刑事卷第23頁至第25頁、第
      27頁至第29頁），被告對於提供帳戶給許哲銘用於不明款
      項之匯入及代為提領，應已預見可能作為詐欺或其他不法
      之用途，而有與許哲銘等人共同詐欺取財之間接故意。故
      本院依調查證據之結果，堪信原告所述屬實，被告應對原
      告負侵權行為損害賠償責任。
（二）本件侵權行為損害賠償，屬於未定期限之金錢債務。查原
      告所提出之刑事附帶民事訴訟起訴狀繕本，係於110年8月
      13日寄存於被告戶籍地之轄區派出所，經10日於110年8月
      23日發生送達效力，有本院送達證書等件可稽（本院附民
      字卷第6頁）。是原告請求被告給付自110年8月24日起至
      清償日止，按週年利率5％計算之遲延利息，洵屬可採。
（三）因此，原告依民法第184條第1項前段、第185條規定，請
      求被告給付如主文第1項所示之金額及利息，為有理由，
      應予准許。
四、原告陳明願供擔保請求宣告假執行，依民事訴訟法第390條
    第2項規定，本院酌定相當擔保金額後准許；並依職權酌定
    相當之擔保金額，宣告被告預供擔保後，得免為假執行。
五、本件係原告於刑事訴訟程序附帶提起民事訴訟，經本院刑事
    庭裁定移送前來，依刑事訴訟法第504條第2項規定，無庸繳
    納裁判費，且本件訴訟繫屬期間亦未增生訴訟費用事項，故
    無訴訟費用負擔問題。
六、依民事訴訟法第385條第1項前段、第390條第2項、第392條
    第2項，判決如主文。
中　　華　　民　　國　　111 　年　　4 　　月　　26　　日
                  民事第三庭    法　官　李宗濡
正本係照原本作成。
如不服本判決，應於收受送達後20日內向本院提出上訴書狀，其
未表明上訴理由者，應於提出上訴後20日內向本院補提理由書狀
（均須按他造當事人之人數附繕本）。
如委任律師提起上訴者，應一併繳納上訴審裁判費。
中　　華　　民　　國　　111 　年　　4 　　月　　26　　日
                                書記官  林佳慧
附表：
編號 匯款人 匯款時間（民國）、地點、方式、金額（新臺幣，不含手續費）、受款帳戶 1 曾仁旭 於109年7月21日15時1分，在屏東縣○○市○○路000號兆豐國際商業銀行屏東分行，以鄰櫃匯款之方式，自本案兆豐銀行帳戶匯款9800元至同案被告許哲銘所指定之玉山商業銀行帳號000-0000000000000號帳戶（戶名黃振富）。 2  於109年7月21日15時2分，在屏東縣○○市○○路000號兆豐國際商業銀行屏東分行，以鄰櫃匯款之方式，自本案兆豐銀行帳戶匯款48萬元至同案被告許哲銘所指定之第一商業銀行帳號000-00000000000號帳戶（戶名莊景強）。 3  於109年7月23日12時26分，在屏東縣○○市○○路000號兆豐國際商業銀行屏東分行，以鄰櫃匯款之方式，自本案兆豐銀行帳戶匯款49萬元至同案被告許哲銘所指定之中國信託商業銀行帳號000-000000000000號帳戶（戶名莊景強）。 4  於109年7月23日12時59分，在屏東縣○○市○○路000號兆豐國際商業銀行屏東分行，以鄰櫃匯款之方式，自本案兆豐銀行帳戶匯款29萬1632元至同案被告許哲銘所指定之新光商業銀行帳號000-000000000000號帳戶（戶名劉恩豪）。 5  於109年7月24日11時32分，在屏東縣○○市○○路000號兆豐國際商業銀行屏東分行，以鄰櫃匯款之方式，自本案兆豐銀行帳戶匯款35萬8238元至同案被告許哲銘所指定之華南商業銀行帳號000-000000000000號帳戶（戶名黃凱隆）。